臺灣屏東地方法院民事裁定　
111年度司繼字第489號
聲  請  人  杜海容律師

上列聲請人因擔任張朝輝之遺產管理人，聲請核定報酬，本院裁
定如下：
    主  文
聲請人任被繼承人張朝輝遺產管理人之報酬及墊付費用合計為新
臺幣37,000元。
    理  由
一、按經法院選任之遺產管理人，得向法院聲請酌定遺產管理人
    報酬，此觀家事事件法第181 條第5 項第3 款規定自明。又
    法院為前開報酬裁定時，得調查遺產管理人所為遺產管理事
    務之繁簡及被繼承人之財產收益狀況，家事事件法第182 條
    亦定有明文。
二、本件聲請意旨略以：被繼承人生前積欠第三人新加坡商艾星
    國際有限公司台灣分公司債務，因被繼承人之繼承人均已向
    本院聲明拋棄繼承，債權人為執行被繼承人之遺產，遂向本
    院聲請選任被繼承人張朝輝之遺產管理人，經本院以110年
    度司繼字第553 號裁定選任由聲請人任之。又債權人向本院
    民事執行處聲請強制執行被繼承人之遺產，經本院以109年
    度司執字第27169 號受理在案。聲請人任遺產管理人後，先
    向本院聲請公示催告，並取得110年度司家催字第41號裁定
    為公示催告、申請被繼承人除戶謄本及繼承人戶籍資料，申
    請被繼承人土地登記謄本，辦理被繼承人所遺留土地遺產管
    理人之登記，向國稅局申報遺產稅等事務。因被繼承人所留
    遺產業經本院民事執行處109 年度司執字第27169 號案件執
    行在案，為確定被繼承人張朝輝之遺產管理人報酬及管理費
    用之償還，故請求本院酌定遺產管理人報酬等語。
三、查聲請人主張之事實，業據提出本院自行收納款項統一收據
    、高雄○○○○○○○○○○○○○○○○○○戶政規費收據、本院110 年度司
    家催字第41號民事裁定、遺產稅財產參考清單、遺產清冊、
    繼承系統表、財政部南區國稅局遺產稅免稅證明書、本院民
    事執行處通知等件為證。復經本院依職權調取110 年度司繼
    字第553號、110 年度司家催字第41號卷證查核無訛。
四、本院依聲請人所述管理被繼承人張朝輝遺產之過程，及其所
    提出之前揭處理資料，審酌聲請人自就任遺產管理人後，其
    所進行之職務內容，認聲請人處理本件遺產管理事務之程度
    尚屬單純程度，復衡酌聲請人撰狀之份數、耗費之勞力心力
    程度應非甚鉅，及聲請人擔任遺產管理人具有公益性質，對
    照擔任公益法律扶助律師職務性質，每件依法律扶助酬金計
    付標準表，家事非訟程序15,000元至20,000元、撰擬法律文
    件乙件2,000 元至5,000元等一切情狀，爰酌定本件核予遺
    產管理人之報酬係35,000元 。從而，本件聲請人得請求代
    為管理被繼承人張朝輝遺產之管理報酬及墊付費用合計為37
    ,000元【計算式：35,000元＋1,000 元（110 年度司家催字
    第41號之聲請費）＋165元（申請戶籍謄本）＋120元（申請土
    地謄本）《仟元以下無條件進入》】。
五、依非訟事件法第16條裁定如主文。
六、如不服本裁定，須於裁定送達後10日內，向本院提出抗告狀
    ，並繳納抗告費新臺幣1,000 元。
中　　華　　民　　國　　111 　年　　4 　　月　　29　　日

                      家事法庭  司法事務官  唐淑嫻